【裁判字號】    89,上訴,1369
【裁判日期】    890921
【裁判案由】    偽造有價證券
【裁判全文】
臺灣高等法院臺南分院刑事判決               八十九年度上訴字第一三六九號 Ｃ
      上  訴  人  臺灣臺南地方法院檢察署檢察官
      上  訴  人
      即  被  告  甲  ○  ○
      選任辯護人  陳  宏  義  律師
右上訴人因被告偽造有價證券案件，不服臺灣臺南地方法院八十九年度訴字第六七五
號中華民國八十九年九月二十一日第一審判決（起訴案號：臺灣臺南地方法院檢察署
八十九年度偵字第四六七五號），提起上訴，本院判決如左：
      主      文
原判決撤銷
甲○○連續意圖供行使之用，而偽造有價證券，處有期徒年陸月。
偽造之林培鈺本票肆張沒收。
      事      實
一、甲○○於民國（下同）八十四年間，向乙○○商借新台幣（下同）一百萬元，為
    取信於乙○○，乃未經其子林培鈺同意，意圖供行使之用，擅自以林培鈺之名義
    ，簽發面額一百萬元本票一紙 (原審誤為萬通銀行之支票一紙），並盜蓋林培鈺
    印章於該本票後，交付與乙○○，並基於概括犯意，於翌（八十五）年本票到期
    時，復以林培鈺名義偽造同面額本票，交付與乙○○換回原先交付乙○○之本票
    ，迄至八十七年八月一日止，每年換票一次，計先後偽造本票四紙。嗣甲○○於
    八十七年八月一日偽造林培鈺之本票，經提示不獲兌現，乙○○始悉上情。
二、案經乙○○訴由台灣台南地方法院檢察署檢察官偵查起訴。
      理      由
一、訊據上訴人即被告甲○○對於右揭時地未經林培鈺同意，擅自以林培鈺名義簽發
    面額一百萬元本票四紙（逐年換票）交付予乙○○之事實於偵查中供承不諱 (偵
    查卷第一百十一頁），核與告訴人乙○○及其代理人紀成昌指訴情節相符，復有
    被告偽造以林培鈺為發票人，發票日為八十七年八月一日，面額一百萬元本票影
    本一紙在卷可稽，事證已臻明確，被告嗣後雖辯稱：僅簽發一張本票云云，然查
    被告於八十四年間因借款同面額偽簽其子林培鈺本票，前後歷經三年之久，若未
    經逐年延期，另以新簽同面額本票換回先前所交付本票，告訴人乙○○豈會同意
    被告一再延期所借一百萬元，足證被告該部分所辯洵不足採，被告偽造有價證卷
    犯行堪以認定。
二、核被告所為，係犯刑法第二零一條第一項偽造有價證券罪。被告偽造本票後復持
    以行使，其行使偽造有價證券之輕行為，應為偽造有價證券之之重行為所吸收，
    不另論罪。又被告盜用林培鈺印章，乃偽造有價證券之部分行為，亦不復另論。
    次查被告前後偽造本票多次犯行為，時間緊接，所犯構成要件亦復相同，顯係基
    於概括犯意反覆為之，為連續犯，應依刑法第五十六條規定以一罪論，並加重其
    刑。原審予以論罪科刑，固非無見，惟查（一）被告偽造林培鈺名義本票四紙，
    原審竟認定被告偽造林培鈺名義支票一紙、本票三紙，認定事實有誤。
    （二）原判決主文漏載「意圖供行使之用」，亦有未洽。檢察官及被告上訴意旨
    ，指摘原判決不當，雖無理由，惟原判決既有可議，自屬無可維持應由本院將原
    判決撤銷改判。爰審酌被告之品性不佳，有多次犯罪前科紀錄，本次犯罪之動機
    係貪一時方便、所生之危害及犯後坦白認錯等一切情狀，量處被告有期徒刑三年
    六月，以資懲儆。偽造之林培鈺名義本票四張，均係偽造之有價證券，應依刑法
    第二百零五條規定宣告均沒收。
據上論斷，應依刑事訴訟法第三百六十九條第一項前段、第三百六十四條、第二百九
十九條第一項前段、刑法第五十六條、第二百零一條第一項、第二百零五條、罰金罰
鍰提高標準條例第一條前段，判決如主文。
本案經檢察官羅清溪到庭執行職務。
中    華    民    國      八十九      年      十二      月      七      日
                                  臺灣高等法院臺南分院刑事第五庭
                                      審判長法官  茆    臺    雲
                                            法官  蔡    長    林
                                            法官  曾    平    杉
右正本證明與原本無異。
如不服本判決，應於判決送達後十日內向本院提出上訴狀，其未敘述理由者並應於提
出上訴狀後十日內向本院補提理由書（應附繕本)。
                                      法院書記官  黃    全    忠
中    華    民    國      八十九      年      十二      月      十一    日
附錄法條：
刑法第二百零一條第一項：意圖供行使之用，而偽造、變造公債票、公司股票或其他
                        有價證券者，處三年以上十年以下有期徒刑，得併科三千
                        元以下罰金。


司法院資訊處製作；財團法人民間司法改革基金會備份。
